# 子公司处置资产母公司合并报表商誉的账务处理

提问人：308407037 时间：2019-03-07 00:42:33
陈总，工作过程中遇到下述问题，烦请指导：
A 公司持有B 公司70%股权，B 公司为A公司的控股子公司。A 公司收购B 公司时 A公司合并报表确认商誉 5000 万元。B 公司为电解铝生产企业，A 公司收购 B公司时，B 公司账面包含电解铝相关设备、房屋、土地使用权等资产。
于 2018 年 3 月，B 公司将自身电解铝产能指标（B公司账面未核算该产能指标价值，且该产能指标在A 公司收购之前获得）全部对外转让，确认资产处置收益 3 亿元。根据政策规定，产能指标转让后 B 公司需在 2019 年底前拆除电解铝生产设备。
2018 年 B 公司已停产，并计划于 2019 年拆除全部电解铝设备。
咨询问题：
（ 1 ）B 公司产能指标转让后，原电解铝生产活动终止，在 A 公司合并报表中是否需要将原确认的对 B 公司的商誉进行转销，若需要转销，应如何进行账务处理？
（ 2 ）若无需将合并报表层面的商誉进行转销，在将商誉分配至资产组进行减值测试时，需将商誉分配至固定资产及无形资产中进行减值测试，但由于固定资产、无形资产需要分别作价变卖，各单项资产变卖收入扣除处置费用后现金流入现值的合计金额能否作为包含商誉的资产未来现金流入，并以此来作为包含商誉的资产可收回金额，据此判断商誉是否减值？

回答人：chenyiwei
从你说的情况看，该商誉是与子公司的电解铝资产组相关的，且其中有一部分就是无形资产（产能指标），故在电解铝相关资产组处置后，原有对应的商誉也应一并转销处理，计入该资产组的处置损益。